臺灣高雄地方法院刑事判決　　　　　 110年度審易字第1284號
公　訴　人　臺灣高雄地方檢察署檢察官
被　　　告　黃尚裕


選任辯護人　陳柏中律師
　　　　　　朱冠菱律師
上列被告因過失傷害案件，經檢察官提起公訴（110 年度偵字第
00000 號），因被告於準備程序中就被訴事實為有罪之陳述，經
本院裁定進行簡式審判程序，判決如下：
    主  文
黃尚裕犯過失傷害罪，處有期徒刑參月，如易科罰金，以新臺幣
壹仟元折算壹日。
    事  實
一、黃尚裕係址設高雄市○○區○○街00號正宇鍛造工業有限公
    司（下稱正宇公司）之負責人，為職業安全衛生法第2 條第
    3 款所稱之雇主，林福進則為受僱於正宇公司之勞工。詎黃
    尚裕於民國109 年8 月18日7 時50分許，在上址正宇公司內
    交付工作圖予林福進執行時，本應注意經中央主管機關指定
    具有危險性機械或設備之操作人員，雇主應僱用經中央主管
    機關認可之訓練或經技能檢定之合格人員充任之，而依當時
    情況並無不能注意之情事，竟疏未注意及此，任由未經中央
    主管機關認可訓練或技能檢定合格之林福進操作危險性機械
    即固定式起重機，林福進並僅以一條繩索欲吊起鋼條，造成
    鋼條撞到旁邊堆放之圓形鍛環，鍛環倒下後壓到林福進，致
    林福進受有右踝挫擦傷併骨折脫臼，疑韌帶受傷、臉部擦傷
    及左上眼皮撕裂傷2 公分、右踝石膏固定使用、左上眼皮傷
    口清創及縫合手術、右踝脛腓骨骨折、踝關節脫位等傷害。
二、案經林福進訴由臺灣高雄地方檢察署檢察官偵查起訴。
    理  由
一、本件被告黃尚裕所犯係死刑、無期徒刑、最輕本刑為3 年以
    上有期徒刑以外之罪，其於準備程序進行中，就被訴事實為
    有罪之陳述，經本院告知簡式審判程序之旨，並聽取當事人
    、辯護人之意見後，認無不得或不宜改依簡式審判程序進行
    之情形，爰依刑事訴訟法第273 條之1 第1 項規定，裁定本
    件進行簡式審判程序。又因改行簡式審判程序之故，依刑事
    訴訟法第159 條第2 項之規定，本件不受同法第159 條第1
    項傳聞法則之限制，合先敘明。
二、上開犯罪事實，業據被告於偵查及本院審理中坦承不諱（見
    他字卷第112 、208 頁，本院卷第65、73頁），並經證人即
    告訴人林福進、證人即正宇公司員工王清源、張源福於偵查
    中證述明確（見他字卷第53至55、106 至111 頁），且有高
    雄市立小港醫院診斷證明書、高雄醫學大學附設中和紀念醫
    院診斷證明書、高雄市政府勞工局勞動檢查處110 年2 月25
    日高市勞檢製字第11070277800 號函文暨所附勞動檢查結果
    通知書、高雄市政府勞工局勞動檢查處110 年3 月11日高市
    勞檢製字第11070391100 號函文暨其附件各1 份在卷可佐（
    見他字卷第17至19、27至31、39至49頁），足認被告上開任
    意性自白與事實相符，堪予採為本案認定事實之基礎。是本
    案事證明確，被告上開犯行堪予認定，應依法論科。
三、論罪科刑：
  ㈠按經中央主管機關指定具有危險性機械或設備之操作人員，
    雇主應僱用經中央主管機關認可之訓練或經技能檢定之合格
    人員充任之，職業安全衛生法第24條定有明文。查被告為正
    宇公司之負責人，為職業安全衛生法第2 條第3 款所稱之雇
    主，其對於上開安全規定理應知之甚詳；而依當時情況並無
    不能注意之情事，竟疏未注意，任由未經中央主管機關認可
    訓練或技能檢定合格之告訴人操作危險性機械即固定式起重
    機，致告訴人在無足夠操作該機械之訓練及知識下操作該機
    械，因而不慎於操作過程中受有上述傷害，業經認定如前，
    足認被告確有過失，且其過失行為與告訴人受傷結果間，亦
    具有相當因果關係。故核被告所為，係犯刑法第284 條前段
    之過失傷害罪。
  ㈡爰以行為人之責任為基礎，審酌被告身為雇主，本應注意危
    險性機械之操作人員應由經中央主管機關認可之訓練或經技
    能檢定之合格人員充任之，以保障勞工身體安全，竟輕忽上
    情而未善盡注意義務，致告訴人於操作固定式起重機過程中
    受有上述傷害，所為實有不該。惟念其犯後坦承犯行，態度
    尚可，並衡量被告與告訴人迄今無法達成調解乃因對賠償金
    額認知差距過大而非被告毫無賠償意願一情，有本院刑事調
    解案件簡要紀錄表、刑事答辯狀在卷可稽（見本院卷第59、
    83至84頁），兼衡被告本案違反義務之程度、告訴人所受之
    傷勢及其未尋求公司內可操作上開機械之合格人員協助即逕
    自操作該機械之情狀（依證人王清源、張源福證詞可知正宇
    公司內另有其他可操作上開機械之合格人員【見他字卷第10
    7 至108 、111 頁】），以及被告所自陳之智識程度與家庭
    經濟狀況（詳見本院卷第81頁）、素行（詳見卷附臺灣高等
    法院被告前案紀錄表）等一切情狀，量處如主文所示之刑，
    並諭知易科罰金之折算標準。
據上論斷，應依刑事訴訟法第273 條之1 第1 項、第299 條第1
項前段，判決如主文。
本案經檢察官胡詩英提起公訴，檢察官范文欽到庭執行職務。
中    華    民    國   111    年     1   月     24    日
                  刑事第五庭    法  官  林明慧
以上正本證明與原本無異。
如不服本判決應於收受判決後20日內向本院提出上訴書狀，並應
敘述具體理由。其未敘述上訴理由者，應於上訴期間屆滿後20日
內向本院補提理由書(均須按他造當事人之人數附繕本)「切勿逕
送上級法院」。
因疫情而遲誤不變期間，得向法院聲請回復原狀。
中    華    民    國   111    年    1     月    24    日
                                書記官  鄭永媚
附錄本判決所引法條
中華民國刑法第284 條
因過失傷害人者，處1 年以下有期徒刑、拘役或10萬元以下罰金
；致重傷者，處3 年以下有期徒刑、拘役或30萬元以下罰金。